♠ 2624 HILLCREST AVE, PARKVILLE, USA, 21234 MPZMARTI@GMAIL.COM \$\square\$+1 443 9868426 Inkedin.com/in/mpaz-martinez

# **MARIA PAZ MARTINEZ**

Ingeniera Agronoma | Analista de Datos

#### PROFESSIONAL SUMMARY

Ingeniera Agrónoma y Analista de Datos con más de tres años de experiencia en la industria y la investigación. Especializada en la utilización de R y Python para convertir datos en información valiosa que impulsa la toma de decisiones estratégicas. He gestionado exportaciones de frutas y liderado proyectos de mejoramiento genético, proporcionando soluciones efectivas basadas en análisis de datos. Mi enfoque ha permitido optimizar procesos y generar valor en el sector agrícola, adaptándome a las necesidades del mercado y promoviendo la innovación.

#### EXPERIENCIA PROFESIONAL

# AGENTE COMERCIAL Exportadora San Alberto

Feb 2016-June 2017 Santiago, Chile

- Gestioné operaciones de exportación de frutas de principio a fin para América Central, asegurando el cumplimiento de plazos y construvendo relaciones sólidas con los clientes.
- Optimicé procesos de datos comerciales para respaldar decisiones estratégicas y mejorar la eficiencia operativa.

#### ASISTENTE DE INVESTIGACION Universidad Catolica de Chile

Aug 2014-Jan 2016 Santiago, Chile

- Realicé experimentos y mejoramiento de protocolos para el mejoramiento genético en duraznos.
- Lideré un proyecto de mejoramiento genético en cerezos.

#### **EDUCACION**

# **MASTER BUSINESS ANALYTICS**

Aug 2022- Aug 2024

March 2008- Aug 2014

Universidad Catolica de Chile

Graduada con Distinción Máxima

## AGRONOMIA E INGENIERIA FORESTAL

Universidad Catolica de Chile

Received both a Bachelor of Science in Agronomical Sciences, as well as an Agricultural Engineer degree with distinction. Minor in Viticulture & Enology. Senior thesis focused on genetic modification applied to crops.

#### CERTIFICATIONES

POWER BI DATA ANALYST - Microsoft

Oct 2024- Present

**DATA ANALYTICS -** Google

2021 - 2022

APPLIED DATA SCIENCE - IBM

2020

MARKETING & SALES -Universidad de Chile

2015

#### **SKILLS**

Habilidades Técnicas: Análisis de Datos y Visualización con Python, Microsoft, Power BI.

**Habilidades Blandas:** Capacidad de trabajar de manera Autónoma, Pensamiento Crítico, Colaboración en Equipo, Resolución de Problemas, Atención al Detalle.

#### **LANGUAGES**

Español (Nativo) | Ingles (Avanzado) | Alemán (Básico)

#### **PROYECTOS**

# Predición en Precio de viviendas (2024)

 Construir modelos estadisticos para predecir el precio de las viviendas, optimizando estrategias de precios a través del análisis de datos.

### Análisis de uso de Bicicletas compartidas (2022)

• Analicé datos de usuarios para apoyar estrategias de marketing que aumentaron la conversión de usuarios ocasionales a miembros anuales.

# Análisis de Tendencia en Comida Etnica (2020)

 Realicé estudios de mercado utilizando Python, proporcionando hallazgos clave para negocios regionales de alimentos.

# Estrategia de Mercado para Batidos (2015)

• Desarrolle un plan de negocio integral, incluyendo analisis de mercado y estrategias de ventas para el lanzamiento de un nuevo producto.